【裁判字號】    97,消債更,178
【裁判日期】    980922
【裁判案由】    更生事件
【裁判全文】
臺灣士林地方法院民事裁定           97年度消債更字第178號
債  務  人  甲○○
上列當事人聲請更生事件，本院裁定如下：
    主  文
債務人甲○○自中華民國九十八年九月二十八日十七時起開始更
生程序。
命司法事務官進行本件更生程序。
    理  由
一、按債務人不能清償債務或有不能清償之虞，且無擔保或無優
    先權之債務總額未逾新臺幣（下同）1,200 萬元者，於法院
    裁定開始清算程序或宣告破產前，得向法院聲請更生，觀諸
    消費者債務清理條例第3 條、第42條第1 項規定自明。次按
    法院開始更生程序之裁定，應載明其年、月、日、時，並即
    時發生效力。又法院開始更生或清算程序後，得命司法事務
    官進行更生或清算程序，必要時得選任律師、會計師或其他
    適當之自然人或法人一人為監督人或管理人，復為同條例第
    45條第1 項、第16條所明定。
二、聲請意旨略以：伊無資產，每月薪資收入3 萬元，而債務總
    額為239 萬601 元，有不能清償債務之虞，前已提出債權人
    清冊，以書面向最大債權金融機構中國信託商業銀行股份有
    限公司（下稱中國信託銀行）請求協商，惟協商不成立。且
    伊無擔保或無優先權之債務總額未逾1,200 萬元，復未經法
    院裁定開始清算程序或宣告破產，爰向本院聲請更生等語。
三、經查，債務人甲○○所主張之上開事實，除每月薪資收入外
    ，業據提出前置協商不成立通知書、財團法人金融聯合徵信
    中心當事人綜合信用報告之協商前置專用債權人清冊、債務
    人全戶戶籍謄本、民國95、96年度綜合所得稅各類所得資料
    清單、財政部臺灣省北區國稅局財產歸屬資料清單、96年12
    月至97年7 月之薪資轉帳證明、勞工保險被保險人投保資料
    表、97年1 月至11月薪資明細表等件為證（見本院卷第11至
    12、26至29、36至37、74、91至92、100 至110 頁），且經
    本院依職權向最大債權金融機構中國信託銀行函查協商過程
    等情屬實，有該銀行97年7 月30日民事陳報狀在卷可按（見
    本院卷第48至49頁），堪認為真正。
四、次查，債務人每月薪資3 萬5,853 元，有上開97年1 月至11
    月薪資明細表可按。而其平日因工作之故，居住於桃園縣，
    則參酌內政部主計處公布之98年度臺灣省最低生活費為9,66
    0 元等情，債務人之收入扣除其個人最低生活費後，僅餘2
    萬6,193 元，而其債務總額高達239 萬601 元，足認其確有
    不能清償債務之虞之情事。況債務人業因停止清償欠款，而
    遭債權人聲請強制執行扣薪中，此有臺灣桃園地方法院97年
    5 月7 日桃院永97司執鳳字第25306 號、97年9 月4 日桃院
    永97司執鳳字第60499 號、98年8 月10日桃院永98司執鳳字
    第47567 號執行命令在卷可憑（見本院卷第6 、79、157 頁
    ）。此外，債務人復查無消費者債務清理條例第6 條第3 項
    、第8 條或第46條各款所定駁回更生聲請之事由存在，則債
    務人聲請更生，應屬有據。揆諸首揭規定及說明，應予開始
    更生程序，並命司法事務官進行本件更生程序。
五、爰裁定如主文。
中    華    民    國    98    年    9     月    22    日
                  民事第一庭  法      官  古振暉
上為正本係照原本作成。
本件不得抗告。
中    華    民    國    98    年    9     月    22    日
                              書  記  官  羅伊安


司法院資訊處製作；財團法人民間司法改革基金會備份。
